臺灣高雄地方法院治安法庭裁定　　　　 96年度感更一字第3號
移送機關　　高雄市政府警察局三民二分局
被移送人　　乙○○
　　　　　　　　　　（另案在臺灣高雄女子監獄執行中）
上列被移送人因感訓處分案件，經移送機關以95年7 月20日高市
警三二分偵字0000000000號移送書移送審理，經本院治安法庭於
95年7 月31日裁定交付感訓處分（95年度感裁字第47號），被移
送人不服提起抗告，經臺灣高等法院高雄分院治安法庭於95年10
月5 日以95年度感抗字第69號將原裁定撤銷，發回本院更為審理
，本院裁定如下：
    主  文
乙○○交付感訓處分。
    理  由
一、被移送人乙○○品性惡劣，先於民國94年11月14日上午10時
    30 分 許，在臺南市○區○○○路一段362 巷3 弄91號「闔
    家歡小客車租賃有限公司」，向不知情之謝福氣承租車號II
    ─2713號自小客車充當作案工具，即自94年11月間起至同年
    12月13日止，與楊仁傑、林秀菊在高雄縣、市境內，屢為欺
    壓善良、滋生事端等流氓非行如下：
（一）94年11月底某日下午3 時50分許，由林秀菊駕駛上開自小
      客車（懸掛車號3N-6405 號之車牌）搭載被移送人，前往
      高雄縣鳳山市○○○路205 號「福樂檳榔攤」。由被移送
      人下車向店員劉玲伶表示購買飲料，旋趁店員劉玲伶轉身
      拿取飲料之際，持預藏之刀械架在店員劉玲伶脖子上，恫
      稱︰「不要動，不然要你死，不要到前面去，不然一樣讓
      你死」等語，至劉玲伶不能抗拒，被移送人旋強行取走櫃
      檯抽屜內現金約新臺幣（下同）1,000 多元、香菸5 、6
      包、霹靂腰包（內有現金5 、600 元）得手，旋即駕車逃
      離現場。
（二）94年12月4 日上午9 時15分許，被移送人駕駛上開自小客
      車（懸掛車號3N-6405 號車牌），前往高雄縣岡山鎮○○
      ○路23號「崴騰專業檳榔」，佯裝購買飲料，隨持預藏之
      刀械刀指向店員陳惠美肩膀，詢問︰「錢放在哪裡」，陳
      惠美驚慌之餘旋即逃脫，被移送人見狀，自行取走檳榔攤
      抽屜內現金約5,000 元得手，即駕車逃離現場。
（三）94年12月9 日中午12時43分許，被移送人與林秀菊駕駛上
      開自小客車（懸掛車號3N-6405 號車牌），前往高雄縣大
      樹鄉○○○路74號「界揚超商」，由林秀菊先行進入上開
      店家探路，探知店內僅有1 名女店員，隨由被移送人於同
      日下午1 時16分許進入店內，持預藏之刀械架在店員莊富
      雅脖子上，至其不能抗拒後，強行取走櫃檯收銀機內之現
      金17,000元、IC電話卡約20張得手，旋即駕車逃離現場。
（四）94年12月13日晚間9 時48分許，由楊仁傑駕駛上開自小客
      車（懸掛車號ZU-1793 號車牌），搭載被移送人前往高雄
      市左營區○○○路111 巷18號「界揚超商」，由被移送人
      持預藏之刀子指向店員甲○○，甲○○見狀，旋與乙○○
      爭奪刀械，並挾制乙○○左手，詎乙○○竟以右手持電擊
      棒攻擊甲○○，至其不能抗拒後，強行取走抽屜內現金約
      7, 000元得手，旋即相偕駕車逃離現場。嗣於同年12月18
      日下午4 時5 分許，為警循線在高雄市○○區○○路33巷
      38號前，查獲被移送人駕駛上開自小客車懸掛車號ZU-179
      3 號之車牌搭載楊仁傑，並在車上扣得車號II─2713號車
      牌2 面、長袖外套1 件、黑色七分褲1 件、布手套1 雙、
      水果刀1 支、IC電話卡1 張；另前往林秀菊位於高雄縣大
      樹鄉○○村○○路2 號住處，查扣IC卡1 張、林秀菊作案
      時穿著之衣服1 套，始查悉上情。
二、案經高雄市政府警察局三民第二分局檢具事證，會同法務部
    調查局高雄市調查處、高雄憲兵隊複審認定為情節重大流氓
    ，報請上級警察機關高雄市政府警察局複審通過認定為情節
    重大之流氓後，移送本院審理，有流氓調查資料表、複審流
    氓認定書及不法事證資料等在卷可稽。
三、訊據被移送人乙○○固坦承有於上揭時、地持刀行搶之非行
    不諱，惟矢口否認有將刀架在被害人劉玲伶、莊富雅頸部之
    行為，辯稱：並未將刀械架在渠等頸部云云。然查，上開事
    實，業據證人劉玲伶、陳惠美、莊富雅於警詢、偵訊、本院
    95年度訴字第1873號刑事案件審理時、證人甲○○於警詢及
    本院訊問時、證人陳志明於警詢及偵訊時、證人謝福氣、共
    同被告林秀菊、楊仁傑於警詢時證述綦詳，復有查獲現場照
    片、現場查證照片、界揚超商強盜案錄影畫面、衣服、贓物
    照片、車輛之監視器翻拍照片、贓物認領保管單、車輛竊盜
    、車牌失竊資料個別查詢報表- 查詢車牌認可資料、本票、
    營利事業登記證、小客車租賃契約書、車籍作業系統- 查詢
    認可資料在卷可資佐證，並扣有車號II- 2713號車牌2 面、
    長袖外套1 件、黑色七分褲1 件、布手套1 雙、水果刀1 支
    、IC電話卡1 張等物。被移送人雖以前揭情詞置辯，然查被
    移送人係以將刀械置於被害人劉玲伶、莊富雅脖子上，至被
    害人劉玲伶、莊富雅不能抗拒後，由被移送人強取財物等情
    ，已據被害人劉玲伶、莊富雅於本院95年度訴字第1873號強
    盜等案件審理時結證綦詳。且被移送人於警詢時亦供承有將
    刀械朝店員莊富雅脖子處抵住之事實。又上開被害人於本院
    95年度訴字第1873號刑事案件審理時，均係以證人之身分，
    經渠等具結後而為陳述，且被移送人當日期日亦在場，對證
    人劉玲伶、莊富雅所為證述有對質詰問之機會，此有上開筆
    錄在卷足憑，被移送人於本院訊問時亦表示不傳訊證人劉玲
    伶、陳惠美、莊富雅到庭接受訊問。是被移送人此部份流氓
    非行應堪認定。綜上所陳，被移送人上開辯解，尚無足取。
    本件事證明確，被移送人之流氓非行洵堪認定。
四、按以強暴、脅迫之手段敲詐勒索、欺壓善良、要挾滋事；品
    行惡劣，足以破壞社會秩序或危害他人生命、身體、自由、
    財產者，當然為情節重大之流氓，觀諸檢肅流氓條例第2 條
    第3 、5 款及該條例施行細則第5 條第2 項之規定自明。被
    移送人於本院訊問時，雖辯稱其係因懷有身孕，急需用錢，
    才為上開犯行云云。然查被移送人連續與共犯楊仁傑、林秀
    菊搜尋不特定之檳榔攤或超商下手，持客觀上足以威脅他人
    生命、身體安全之刀械，脅迫被害人而強取財物，並得逞多
    次，其敲詐勒索、要挾滋事、欺壓善良，足認其品性惡劣，
    且對人身及社會之安全，造成相當之危險，足認已嚴重破壞
    社會秩序及有危害他人之生命、身體、自由、財產之習慣。
    又被移送人於警詢時已供承：其係因缺錢花用，才與友人楊
    仁傑、林秀菊商議行搶，並無設定特別目標，係開車在街道
    上尋找易下手行搶之對象，即下手行搶等語（見95年7 月20
    日警詢筆錄），是依被移送人實施強盜非行之手段、情節，
    及受害之人數、程度，復參以被害人等與被移送人均素不相
    識，亦未結仇等情節觀之，足認被移送人為上開流氓行為時
    ，不重視被害人之特性，顯已嚴重破壞社會秩序及危害他人
    之生命、身體，足認對一般社會大眾構成相當危險性，顯已
    具備「積極侵害性」、「不特定性」及「慣常性」，核與檢
    肅流氓條例第2 條第3 款、第5 款及同條例施行細則第5 條
    第1 項第3 款規定之情節重大流氓要件相符。綜上，本院審
    酌上開條文規定，認其有交付感訓處分之原因，自應諭知被
    移送人交付感訓處分之裁定。
五、據上論斷，應依檢肅流氓條例第13條第2項，裁定如主文。
以上正本，係照原本作成，證明與原本無異。
如不服本裁定，應於送達後10日內，向本院提出抗告狀。
中　　華　　民　　國　　96　　年　　2 　　月　　7 　　日
                  治安法庭    法　官  謝梨敏
以上正本，係照原本作成，證明與原本無異。
如不服本裁定，應於送達後10日內，向本院提出抗告狀。
中　　華　　民　　國　　96　　年　　2 　　月　　7 　　日
                                書記官  林志衡
